【裁判字號】    98,小上,7
【裁判日期】    980929
【裁判案由】    給付信用卡消費款
【裁判全文】
臺灣宜蘭地方法院民事裁定               98年度小上字第7號
上  訴  人  台灣中小企業銀行股份有限公司
法定代理人  丙○○
訴訟代理人  乙○○
被  上訴人  甲○○
上列當事人間請求給付信用卡消費款事件，上訴人對於中華民國
98年8月11日本院宜蘭簡易庭98年度宜小字第154號民事小額判決
提起上訴，本院裁定如下：
    主  文
上訴駁回。
第二審訴訟費用新台幣壹仟伍佰元由上訴人負擔。
    理  由
一、按對於小額程序之第一審裁判之上訴或抗告，非以其違背法
    令為理由，不得為之；上訴狀內應記載上訴理由，表明 (一
    )原判決所違背之法令及其具體內容；(二)依訴訟資料可認
    為原判決有違背法令之具體事實，民事訴訟法第436條之24
    第2項、第436條之25分別定有明文。所謂判決有違背法令，
    乃指判決不適用法規或適用不當，為同法第468條所明定，
    此亦為小額事件之上訴程序所準用，民事訴訟法第436條之
    32第2項亦定有明文。而以判決有不適用法規或適用不當為
    上訴理由時，其上訴狀或理由書應有具體之指摘，並揭示該
    法規之條項或內容，若係成文法以外之法則，應揭示該法則
    之旨趣，倘為司法院解釋或最高法院之判例，則應揭示該判
    解之字號或其內容，如依民事訴訟法第469條所列第1款至第
    5 款理由提起上訴時，其上訴狀或理由書應揭示合於該條款
    之事實，上訴理由狀如未依此項方法表明者，即難認為已對
    原判決之違背法令有具體之揭示，其上訴自難認為合法，最
    高法院71年台上字第314號判例可資參照。
二、本件上訴人係對於小額訴訟之第一審判決提起上訴，上訴理
    由略以：(一)被上訴人於民國91年9月24日至上訴人新店分
    行臨櫃申請信用卡，經上訴人審核後同意核發信用卡，並隨
    卡附上信用卡約定條文全文，載明被上訴人應於信用卡核發
    後7日內審閱之，如有異議則可將卡片截斷寄還上訴人，則
    被上訴人既已審閱並認可信用卡約定條文，且於嗣後換領新
    信用卡時亦未聲明異議而繼續使用該信用卡消費，被上訴人
    自不得對於該約定條文諉為不知。故依上開約定條文，被上
    訴人應付帳款應於當期繳款截止日前全數繳付，或僅繳納最
    低應繳金額並就剩餘未付款之部分計算遲延利息，如利用存
    款帳戶辦理自動扣款者，存款金額若不足應繳總金額則扣繳
    最低應繳金額，如仍不足則不予扣繳。被上訴人於96年4月2
    日持信用卡消費新台幣（下同）30,400元，扣除上期紅利回
    饋91元後，依約應於96年4月21日全額繳付30,309元，惟被
    上訴人未依約繳款，遲至96年5月4日始存入扣款帳戶34,000
    元，然因被上訴人已違約在先，故上訴人乃於96年5月4日自
    上開帳戶扣繳最低應繳金額2,949元，日後即固定於每月22
    日扣繳最低應繳金額，並無違誤。(二)況被上訴人之上開帳
    戶自96年1月起即每月扣繳電話費，先後於96年5月15日、96
    年6月15日扣繳482元、288元，自96年5月4日後至98年2月22
    日止共計扣繳電話費更達4,388元，其間被上訴人並未存入
    任何款項以另供繳納電話費，可見被上訴人之上開帳戶存款
    34,000元並非如其所言專款專用繳納本件信用卡款項，被上
    訴人於核對上開帳戶金額時也從未提出異議。(三)又上訴人
    每月均按時寄發繳款信用卡繳費通知書，通知被上訴人當期
    應繳總金額及轉帳扣繳金額、利息等明細帳款，並已於通知
    書右上角明顯處加印「提醒您，您約定自動轉帳扣繳『應繳
    總金額』，請於當月繳款截止日前將存款存入指定之扣繳帳
    戶備扣。」等字樣，則上訴人不僅已按月通知被上訴人尚有
    5位數消費金額未繳清，並提供免費24小時服務電話印製於
    信用卡片上，上訴人自可利用專線或營業時間至上訴人分行
    臨櫃詢問，而上訴人將信用卡繳費通知書寄送至被上訴人戶
    籍所在地，被上訴人對於應繳費用豈有不知之理，故被上訴
    人辯解不可採信，自應依約給付上訴人尚積欠之款項等語。
    綜觀上訴人前揭主張，並未具體指出原審判決有何不適用法
    規或適用不當之處，更未揭示該法規之條項或內容，仍係就
    判決理由有所爭執，參諸前開說明，自不得謂已合法表明上
    訴理由，從而本件上訴，顯難認為合法，應予駁回。
三、依民事訴訟法第436條之32第2項、第444條第1項前段、第95
    條、第78條，裁定如主文。
中    華    民    國    98    年    9    月    29     日
                  台灣宜蘭地方法院民事庭
                      審判長法  官  楊麗秋
                            法  官  張軒豪
                            法  官  陳雪玉
正本與原本無異。
本件不得抗告。
中    華    民    國    98    年    10    月    1     日
                            書記官  詹玉惠


司法院資訊處製作；財團法人民間司法改革基金會備份。
